臺灣桃園地方法院民事簡易判決
111年度壢簡字第168號
原      告  固德資產管理顧問股份有限公司

法定代理人  王吳貴妹


訴訟代理人  理勤孝  
被      告  袁榮駿  
上列當事人間請求給付電信費事件，經臺灣新北地方法院三重簡
易庭於民國110年12月16日以110年度重簡字第2231號裁定移送前
來，本院於111年4月1日言詞辯論終結，判決如下：
    主    文
一、被告應給付原告新臺幣柒萬壹仟壹佰肆拾捌元，及自民國一
    百一十一年二月二十六日起至清償日止，按年利率百分之五
    計算之利息。
二、被告應給付原告新臺幣參萬零參佰伍拾柒元，及自民國一百
    一十一年二月二十六日起至清償日止，按年利率百分之五計
    算之利息。
三、訴訟費用新臺幣壹仟壹佰壹拾元由被告負擔。
四、本判決得假執行。
    事實及理由
一、原告主張：被告自民國101年2月21日起陸續向訴外人遠傳電
    信股份有限公司（下稱遠傳電信）申請租用門號0000000000
    、0000000000、0000000000、0000000000、0000000000號之
    行動電話及網路服務，並分別簽立行動電話／第三代行動電
    話服務申請書、行動通信業務服務契約（下合稱系爭契約）
    。依約被告應按繳費通知所定期限繳納電信費，且訴外人遠
    傳電信與被告間就上開門號均有約定使用期限，被告若於使
    用期限內提前退租，需依未到期日數計算並繳納專案補貼款
    。詎被告未依約繳款，系爭契約均提前終止，尚積欠訴外人
    遠傳電信上開門號電信費及補貼款，共計101,505元。嗣訴
    外人遠傳電信於107年12月3日將被告所積欠門號0000000000
    、0000000000號款項之債權讓與原告，並於108年12月27日
    將被告所積欠門號0000000000、0000000000、0000000000號
    款項之債權讓與原告，原告迭經催討，未獲置理。爰依系爭
    契約及債權讓與之法律關係，提起本件訴訟等語。並聲明：
    如主文第1、2項所示。
二、被告則以：系爭契約確實是伊簽的，但是伊目前沒有能力清
    償等語，資為抗辯。
三、原告主張之上開事實，業據提出與其所述相符之債權讓與證
    明書、債權讓與通知書、被告戶籍謄本、系爭契約、繳費通
    知等件為證（見新北地院卷第13至49頁），且為被告於言詞
    辯論期日所不爭執，堪信為真實，是依系爭契約，被告自應
    負清償責任。至被告辯稱其目前沒有能力清償云云，惟其所
    辯僅係債務人履行能力問題，並不影響其依約應負之清償責
    任，故被告前揭所辯，並不可採。
四、末按民法第229條第1項規定：「給付有確定期限者，債務人
    自期限屆滿時起，負遲延責任。」民法第233條第1項規定：
    「遲延之債務，以支付金錢為標的者，債權人得請求依法定
    利率計算之遲延利息。」同法第203條規定：「應付利息之
    債務，其利率未經約定，亦無法律可據者，週年利率為百分
    之5。」查本件給付電信費債務，其給付雖有確定期限，並
    均已於訴外人遠傳電信讓與原告債權前屆至，惟原告僅均請
    求自起訴狀繕本送達翌日即111年2月26日起算之利息，自屬
    有據。　　
五、綜上所述，原告依系爭契約及債權讓與之法律關係請求被告
    給付如主文第1、2項所示，為有理由，應予准許。
六、本件係依民事訴訟法第427條第1項適用簡易程序所為被告敗
    訴之判決，爰依同法第389條第1項第3款之規定，依職權宣
    告假執行。
七、本件事證已臻明確，兩造其餘攻擊防禦方法及所提證據，核
    與判決之基礎與結果無影響，毋庸一一論述，附此敘明。
八、訴訟費用負擔之依據：民事訴訟法第78條。並依職權確定訴
    訟費用額如主文第3項所示。
中　　華　　民　　國　　111 　年　　4 　　月　　21　　日
                  中壢簡易庭      法  官  張博鈞
以上為正本係照原本作成。
如不服本判決，應於送達後20日內，向本院提出上訴狀並表明上
訴理由，如於本判決宣示後送達前提起上訴者，應於判決送達後
20日內補提上訴理由書（須附繕本）。
如委任律師提起上訴者，應一併繳納上訴審裁判費。
中　　華　　民　　國　　111 　年　　4 　　月　　21　　日
                                  書記官  張季容